hr-HR: Dizajn znaka za prostore: Kantina; Soba za konferencije; Dizalo; Ulaz/izlaz; Soba za prvu pomoć; Kuhinja; Predvorje; Soba za sastanke; Ured; Parkiralište; Recepcija; Toalet; Samo osoblje; Stubište; Skladište; Ostalo
hu: Létesítménytábla kialakítása: Büfé; Konferenciaterem; Felvonó; Bejárat/kijárat; Elsősegélynyújtó helyiség; Konyha; Előcsarnok; Tárgyalóterem; Iroda; Parkoló; Recepció; Mosdó; Csak a személyzet számára; Lépcsőház; Raktárhelyiség; Egyéb
en: Facility sign design: Cafeteria; Conference room; Elevator; Entrance/Exit; First aid room; Kitchen; Lobby; Meeting room; Office; Parking; Reception; Restroom; Staff only; Stairwell; Storage room; Other
el: Σχεδιασμός πινακίδας εγκατάστασης: Κυλικείο; Συνεδριακός χώρος; Ανύψωσης; Είσοδος/Έξοδος; Αίθουσα πρώτων βοηθειών; Κουζίνα; Αίθουσα αναμονής; Αίθουσα συνεδριάσεων; Γραφείο; Χώρος στάθμευσης; Ρεσεψιόν; Τουαλέτα; Μόνο για το προσωπικό; Κλιμακοστάσιο; Αποθήκη; Άλλο
pt-BR: Formato da placa de serviços auxiliares: Cantina; Sala de conferência; Elevador; Entrada/Saída; Sala de primeiros socorros; Cozinha; Salão; Sala de reuniões; Escritório; Estacionamento; Recepção; Banheiro; Somente pessoal autorizado; Escadaria; Despensa; Outro
ro-RO: Design indicator unitate: Cantină; Sală de conferințe; Lift; Intrare/Ieșire; Camera de prim ajutor; Bucătărie; Hol; Sală de ședințe; Birou; Parcare; Recepție; Toaletă; Numai pentru angajați; Casa scării; Debara; Altele
bg-BG: Дизайн на табела за съоръжение: Кафе; Конферентна зала; Асансьор; Вход/изход; Стая за първа помощ; Кухня; Лоби; Заседателна зала; Office; Паркинг; Рецепция; Тоалетна; Само за персонала; Стълбище; Складово помещение; Други
sv: Anläggningsskyltdesign: Cafeteria; Konferensrum; Hiss; Ingång/utgång; Sjukrum; Kök; Lobby; Mötesrum; Kontor; Parkering; Reception; Toalett; Endast personal; Trapphus; Förråd; Annat
pt-PT: Design de sinal de instalações: Cantina; Sala de conferencia; Elevador; Entrada/Saída; Sala de primeiros-socorros; Cozinha; Átrio; Sala de reunião; Escritório; Estacionamento; Receção; Casa de banho; Apenas pessoal; Escadaria; Arrecadação; Outro
tr: Tesis tabela tasarımı: Kafeterya; Konferans odası; Asansör; Giriş-Çıkış; İlk yardım odası; Mutfak; Lobi; Toplantı odası; Ofis; Otopark; Resepsiyon; Tuvalet; Sadece personel; Merdiven boşluğu; Depo; Diğer
vi: Thiết kế biển hiệu cơ sở: Quán ăn tự phục vụ; Phòng hội nghị; Máy nâng; Lối ra/Cổng ra; Phòng sơ cứu; Phòng bếp; Sảnh; Phòng họp; Văn phòng; Bãi đậu xe; Tiền sảnh; Nhà vệ sinh; Chỉ dành cho cán bộ; Cầu thang; Nhà kho; Khác
fi: Laitoskyltin suunnittelu: Kahvio; Kokoustila; Hissi; Sisäänkäynti/uloskäynti; Ensiapuhuone; Keittiö; Aula; Kokoushuone; Toimisto; Pysäköinti; Vastaanotto; WC; Vain henkilökunta; Portaikko; Varasto; Muu
fr: Conception de panneaux d’installation: Cafétéria; Salle de conférence; Ascenseur; Entrée/sortie; Trousse de premiers secours; Cuisine; Entrée; Salle de réunion; Bureau; Parking; Réception; Toilettes; Personnel seulement; Cage d’escalier; Salle de rangement; Autre
zh-TW: 設施標誌設計: 自助餐廳; 會議室; 電梯; 入口/出口; 急診室; 廚房; 大廳; 會議室; 辦公室; 停車處; 接待處; 廁所; 員工專用; 樓梯間; 儲物室; 其他
lt-LT: Patalpos ženklo dizainas: Kavinė; Konferencijų salė; Liftas; Įėjimas / išėjimas; Pirmosios pagalbos patalpa; Virtuvė; Fojė; Posėdžių kabinetas; Biuras; Stovėjimo aikštelė; Administracija; Tualetas; Tik personalas; Laiptinė; Sandėliukas; Kita
sl-SI: Zasnova znaka objekta: Kavarna; Konferenčna soba; Dvigalo; Vhod/Izhod; Soba za prvo pomoč; Kuhinja; Preddverje; Sejna soba; Pisarna; Parkiranje; Recepcija; WC; Samo osebje; Stopnišče; Shramba; Drugo
ja: 施設用サインの種類: カフェテリア; 会議室; エレベーター; 入口/出口; 救護室; 台所; ロビー; 会議室; オフィス; 駐車場; 受付; トイレ; スタッフ専用; 階段の吹き抜け; 貯蔵室; その他
ko: 시설 표지판 디자인: 구내 식당; 회의실; 엘리베이터; 입구/출구; 응급처치실; 부엌; 로비; 회의실; 사무실; 주차장; 접수처; 화장실; 관계자 외 출입 금지; 계단; 저장고; 기타
de: Design des Anlagenschilds: Kantine; Konferenzraum; Flachrundkopf; Eingang/Ausgang; Erste-Hilfe-Raum; Küche; Empfangshalle; Konferenzraum; Büro; Parkplatz; Rezeption; Toilette; Nur für Mitarbeiter; Treppenhaus; Lagerraum; Sonstiges
es: Diseño de letreros de instalaciones: Cafeteria; Sala de conferencias; Elevador; Entrada/Salida; Sala de primeros auxilios; Cocina; Vestíbulo; Sala de reuniones; Oficina; Estacionamiento; Recepción; Baño; Solo personal; Escaleras; Almacén; Otros
nl: Ontwerp faciliteitsbord: Cafetaria; Vergaderruimte; Lift; Ingang/uitgang; EHBO-kamer; Keuken; Lobby; Vergaderkamer; Kantoor; Parkeerplaats; Receptie; Toilet; Alleen medewerkers; Trappenhuis; Opslagruimte; Andere
ru: Тип знака для идентификации помещений: Кафетерий; Конференц-зал; Лифт; Вход; Комната первой помощи; Кухня; Вестибюль; Конференц-зал; Офис; Парковка; Ресепшн; Туалет; Только для персонала; Лестничная клетка; Кладовая; Другой
nb: Utforming av anleggsskilt: Kafeteria; Konferanserom; Heis; Inngang/utgang; Førstehjelpsrom; Kjøkken; Lobby; Møterom; Kontor; Parkering; Resepsjon; Toalett; Bare ansatte; Trappeoppgang; Lagerrom; Annen
sk-SK: Dizajn označenia zariadenia: Jedáleň; Konferenčná miestnosť; Výťah; Vstup/Výstup; Miestnosť prvej pomoci; Kitchen; Lobby; Zasadacia miestnosť; Kancelária; Parkovisko; Recepcia; Toaleta; Iba personál; Schodisko; Úložná miestnosť; Iné
th: การออกแบบป้ายสิ่งอำนวยความสะดวก: โรงอาหารบริการตนเอง; ห้องประชุม; ลิฟต์; ทางเข้า/ทางออก; ห้องปฐมพยาบาล; ห้องครัว; ล็อบบี้; ห้องประชุม; สำนักงาน; ที่จอดรถ; แผนกต้อนรับ; ห้องน้ำ; เฉพาะพนักงานเท่านั้น; ปล่องบันได; ห้องเก็บของ; อื่นๆ
da: Facilitetsskiltedesign: Cafeteria; Konferencerum; Elevator; Indgang/udgang; Førstehjælpsrum; Køkken; Lobby; Mødelokale; Kontor; Parkering; Reception; Badeværelse; Kun personale; Trappeopgang; Opbevaringsrum; Andet
cs: Design označení objektu: Jídelna; Konferenční místnost; Výtah; Vchod/východ; Místnost první pomoci; Kuchyně; Vstupní hala; Zasedací místnost; Kancelář; Parkoviště; Recepce; Toalety; Pouze zaměstnanci; Schodiště; Komora; Jiné
pl: Projekt znaku obiektu: Stołówka; Sala konferencyjna; Winda; Wejście/wyjście; Apteczka pierwszej pomocy; Kuchnia; Lobby; Pokój dzienny; Biuro; Parking; Przyjęcie; Toaleta; Tylko obsługa; Klatka schodowa; Pomieszczenie magazynowe; Pozostałe
zh-CN: 设施标志设计: 自助餐厅; 会议室; 电梯; 入口/出口; 急救室; 厨房; 大堂; 会议室; 办公室; 停车位; 接待处; 卫生间; 仅供职员使用; 楼梯间; 储藏室; 其他
it: Design del cartello della struttura: Bar; Sala conferenze; Per elevatore; Entrata/uscita; Kit di pronto soccorso; Cucina; Lobby; Sala riunioni; Ufficio; Parcheggio; Reception; Bagno; Solo per il personale; Tromba delle scale; Ripostiglio; Altro